ACORDAO-COMPLETO-2529050

ACÓRDÃO DE RELAÇÃO

ACÓRDÃO DE RELAÇÃO 1218/2022 ATA 6/2022 - SEGUNDA CÂMARA

Acórdão 1218/2022-TCU-Segunda Câmara
	Os Ministros do Tribunal de Contas da União ACORDAM, por unanimidade, com fundamento no art. 27 da Lei 8.443/1992, c/c o art. 218 do Regimento Interno/TCU, em expedir quitação à Sra. Rocimary Câmara de Melo da Silva, ante o recolhimento da multa que lhe foi aplicada promovendo-se em seguida, o arquivamento do processo, de acordo com os pareceres emitidos nos autos:
1. Processo TC-Processo 006.640/2012-5 (TOMADA DE CONTAS ESPECIAL) 
	1.1. Apensos: TC-Processo 010.265/2018-0 (Cobrança Executiva) ; TC-Processo 010.263/2018-7 (Cobrança Executiva) ; TC-Processo 010.264/2018-3 (Cobrança Executiva) 
	1.2. Responsáveis: Adalva Alves Monteiro (XXX.009.664-XX) ; Rocimary Câmara de Melo da Silva (XXX.685.623-XX) .
	1.3. Órgão/Entidade: Serviço Nacional de Aprendizagem do Cooperativismo no Estado do Maranhão.
	1.4. Relator: Ministro-Substituto Marcos Bemquerer Costa.
	1.5. Representante do Ministério Público: Procurador Júlio Marcelo de Oliveira.
	1.6. Unidade Técnica: Secretaria de Controle Externo de Tomada de Contas Especial (SecexTCE) .
	1.7. Representação legal: Wilson Cabral Hossoe Júnior (7435/OAB-MA) , representando Adalva Alves Monteiro; Alexandre Benevides Cabral (33492/OAB-DF) e Amadeu Alves de Carvalho Junior (31605/OAB-DF) , representando Rocimary Câmara de Melo da Silva. 
	1.8. Determinações/Recomendações/Orientações: não há.
Quitação relativa ao subitem 9.2 do Acórdão 11.924/2016, proferido pela 2ª Câmara, em Sessão de 8/11/2016, Ata 39/2016, alterado pelo subitem 9.1.2 do Acórdão 10.373/2017, proferido pela 2ª Câmara, em Sessão de 6/12/2017, Ata 45/2017.
	Data de origem da multa: 8/11/2016	Valor original da multa: R$ 1.000,00
              Datas dos recolhimentos: 	  			Valores recolhidos:
	20/09/2018 	R$ 28,83
	19/10/2018  	R$ 28,83
	19/11/2018  	R$ 28,96
	19/12/2018  	R$ 28,90
	18/01/2019  	R$ 28,94
	19/02/2019  	R$ 29,03
	20/03/2019  	R$ 29,16
	23/04/2019  	R$ 29,38
	22/05/2019  	R$ 29,54
	24/06/2019  	R$ 29,58
	22/07/2019  	R$ 30,00
	22/08/2019  	R$ 30,00
	23/09/2019  	R$ 29,64
	22/10/2019  	R$ 29,63
	28/11/2019  	R$ 30,00
	30/12/2019  	R$ 30,00
	27/01/2020  	R$ 30,13
	27/02/2020  	R$ 30,20
	25/06/2020  	R$ 31,00
	25/06/2020  	R$ 31,00
	25/06/2020  	R$ 31,00
	25/06/2020  	R$ 31,00
	30/07/2020  	R$ 31,00
	26/08/2020  	R$ 31,00
	30/09/2020  	R$ 31,00
	26/10/2020  	R$ 31,00
	27/11/2020  	R$ 31,00
	29/12/2020  	R$ 31,00
	27/01/2021  	R$ 35,00
	25/02/2021  	R$ 35,00
	29/03/2021  	R$ 35,00
	28/04/2021  	R$ 35,00
	27/05/2021  	R$ 35,00
		25/06/2021  	R$ 35,00
	30/07/2021  	R$ 35,00
			27/08/2021  	R$ 40,00

Segunda Câmara

Adalva Alves Monteiro (XXX.009.664-XX); Rocimary Câmara de Melo da Silva (XXX.685.623-XX).

MARCOS BEMQUERER

Wilson Cabral Hossoe Júnior (7435/OAB-MA), representando Adalva Alves Monteiro; Alexandre Benevides Cabral (33492/OAB-DF) e Amadeu Alves de Carvalho Junior (31605/OAB-DF), representando Rocimary Câmara de Melo da Silva.

Procurador Júlio Marcelo de Oliveira.

TOMADA DE CONTAS ESPECIAL (TCE)

Secretaria de Controle Externo de Tomada de Contas Especial (SecexTCE).